【裁判字號】    92,上易,446
【裁判日期】    920513
【裁判案由】    偽造文書
【裁判全文】
臺灣高等法院高雄分院刑事判決          九十二年度上易字第四四六號
    上訴人  台灣高雄地方法院檢察署檢察官
    被  告  丙○○
右上訴人因被告偽造文書案件，不服臺灣高雄地方法院九十一年度易字第二八一一號
中華民國九十二年一月二十二日第一審判決（起訴案號：臺灣高雄地方法院檢察署九
十年度偵字第二一二九二號），提起上訴，本院判決如左：
      主      文
原判決關於變造特種文書部分撤銷。
丙○○共同變造國民身分證，足以生損害於他人，處拘役肆拾日，如易科罰金，以
佰元折算臺日。
扣案之乙○○國民身分證換貼丙○○之照片沒收。
其他上訴駁回。
      事      實
一、丙○○與綽號「林仔」之不詳年籍成年人，於民國九十年十一月初，基於變造他
    人國民身分證犯意之連絡，由丙○○提供其本人照片予「林仔」，由「林仔」將
    其持有乙○○失竊之國民身分證，予以變造換貼丙○○之照片，足以生損害於乙
    ○○，該變造之國民身分證交由丙○○保管，置放於其高雄縣鳳山市○○街九號
    三０七室處所，嗣於同年月十日十七時十五分許，為警查獲，並扣得該變造國民
    身分證一枚。
二、案經高雄縣警察局鳳山分局報請檢察官偵查起訴。
      理      由
甲、有罪部分，即撤銷改判部分：
一、訊據被告丙○○辯稱：伊交付照片予林仔，是託其申請銀行信用卡，不知林仔如
    何用以變造國民身分證云云。
二、經查，扣案之身分證係乙○○所有，於八十九年八月六日在台南市○○路○段遭
    人竊取，身分證上已換貼被告之照片，此經被害人乙○○於警訊時供明，該身分
    證係在被告之高雄縣鳳山市○○街九號三０七室為警查獲，此為被告所承認，並
    有扣押物品目錄表，及變造之國民身分證扣案可稽，雖被告辯稱伊之照片係供申
    請信用卡之用云云，但查被告於警訊時供稱：「該身分證是綽號林仔向我要我的
    照片後，即主動變造該身分證給我，沒有代價，沒有使用該身分證」，並沒有供
    稱要申請信用卡才交付照片，故被告嗣後辯稱要申請信用卡才交付照片，應是卸
    責之詞，被告交付照片供林仔變造身分證之用，彼此有犯意連絡，行為分擔，本
    案罪證明確，犯行應可認定。
三、被告將自己照片，換貼於乙○○國民身分證上，有使郭女該身分證遭被告冒用之
    危險，自足生損害於郭女，被告所為，核犯刑法第二百十二條變造特種文書國民
    身分證罪，被告與成年之林仔，有犯意連絡，行為分擔，為共同甲犯，原審不察
    ，遽予無罪之諭知，自有未洽，檢察官上訴意旨，指摘原判決不當，非無理由，
    自應予撤銷改判，爰審酌被告犯後，該變造之身分證及時扣案，被害人損害不大
    ，及其他一切情狀，量處拘役四十日，並諭知如易科罰金以三百元折算一日；變
    造之身分證上，換貼之被告照片，為被告所有供犯罪之用，應予沒收。
乙、無罪部分，即上訴駁回部分：
一、公訴意旨係以：被告丙○○與綽號「林仔」之不詳姓名之人，於民國九十年十一
    月初，偽造乙○○之印章，放置在高雄縣鳳山市○○街九號三０七室丙○○之住
    處，於同年月十日十七時十五分許為警查獲，足以生損害於乙○○，因認被告涉
    犯刑法第二百十七條第一項之偽造印章罪嫌。
二、公訴人認被告犯刑法第二百十七條第一項偽造印章罪，無非以該印章在被告處所
    所扣案為唯一證據，雖非無見；惟查被告自警訊起，即供稱該印章係林仔所偽刻
    ，置於伊處所，伊並不知情；經查公訴人亦認確有林仔其人，並有利用被告之照
    片變造身分證情事，則被告所供稱林仔自行偽刻印章，應可採信，而被告有前述
    共同變造國民身分證，並不當然可推定被告亦有共同偽造印章之行為，此外又查
    無其他任何積極之證據，足認被告有上述犯行，因此原審以不能證明被告犯罪而
    諭知無罪之判決，核無不合。檢察官上訴意旨，仍執前詞，指摘原判決此部分不
    當，為無理由，應予駁回。
據上論結，應依刑事訴訟法第三百六十九條第一項前段、第三百六十四條、第二百九
十九條第一項前段、第三百六十八條、刑法第二百十二條、第二十八條、第四十一條
、第三十八條第一項第二款、罰金罰鍰提高標準條例第一條前段、第二條，判決如主
文。
本案經檢察官鄭文貴到庭執行職務。
中    華    民    國        九十二      年      五      月     十三     日
                              臺灣高等法院高雄分院刑事第八庭
                                  審判長法官  郭雅美
                                        法官  裕斗
                                        法官  江泰章
右甲本證明與原本無異。
不得上訴。
                                      書記官  郭榮芳
中    華    民    國        九十二 年      五      月     十四     日
附錄：本判決論罪科刑法條：
刑法第二百十二條
偽造、變造護照、旅券、免許證、特許證及關於品行、能力、服務或其他相類之證書
、介紹書，足以生損害於公眾或他人者，處一年以下有期徒刑，拘役或三百元以下罰
金。
                                                                      Ｈ


司法院資訊處製作；財團法人民間司法改革基金會備份。
